# 非上市公司的年度报告

提问人：zengfengxia 时间：2017-12-25 15:43:35
陈版，企业信息公示暂行条例第八条要求企业应当于每年 1 月 1 日至 6 月 30 日，通过企业信用信息公示系统向工商行政管理部门报送上一年度年度报告，并向社会公示。当年设立登记的企业，自下一年起报送并公示年度报告。第九条明确企业年度报告内容包括：
（一）企业通信地址、邮政编码、联系电话、电子邮箱等信息；（二）企业开业、歇业、清算等存续状态信息；（三）企业投资设立企业、购买股权信息；（四）企业为有限责任公司或者股份有限公司的，其股东或者发起人认缴和实缴的出资额、出资时间、出资方式等信息；（五）有限责任公司股东股权转让等股权变更信息；（六）企业网站以及从事网络经营的网店的名称、网址等信息；
（七）企业从业人数、资产总额、负债总额、对外提供保证担保、所有者权益合计、营业总收入、主营业务收入、利润总额、净利润、纳税总额信息。前款第一项至第六项规定的信息应当向社会公示，第七项规定的信息由企业选择是否向社会公示。经企业同意，公民、法人或者其他组织可以查询企业选择不公示的信息。 上述规定与 1521 第 10 条中年度报告的定义（管理层或治理层根据法律法规的规定或惯例，一般以年度为基础编制的、旨在向所有者（或类似的利益相关方）提供实体经营情况和财务业绩及财务状况（财务业绩及财务状况反映于财务报表）信息的一个文件或系列文件组合。一份年度报告包含或随附财务报表和审计报告，通常包括实体的发展，未来前景、风险和不确定事项，治理层声明，以及包含治理事项的报告等信息。）感觉并没有明显的区别，这表明事实上在对中国境内的所有公司制企业出具审计报告时，均应披露“其他事项”段？

回答人：chenyiwei
我理解， 1521 号准则中的其他信息，应当是与已审计财务报表一同公布或者以某种方式建立关联的信息。而该信用公示系统中的信息与已审计财务报表的关联不紧密，不应被视为 1521 中的年度报告信息。

提问人：zengfengxia 时间：2017-12-25 20:37:29
谢谢陈版回复！ 国资委下属企业需向监事会报送企业年度工作报告，附件包括 1 、资本结构及持有人情况 2 、负责人情况 3 、员工情况 4 、组织结构情况 5 、母、子公司及所属单位清单 6 、重大投资融资情况 7 、审计检查情况 8 、重要文件清单 9 、企业监事会工作情况 10 、享受的特殊（优惠）政策 其中审计检查情况是指“本年度共接受外部审计（检查）（ ）次，其中：国资监管部门检查（ ）次，审计部门检查（ ）次，财政部门检查（ ）次，税务部门检查（）次......。”，不是年度财务报表审计情况。 因此该报告也未将审计报告及已审计的财务报表作为附件，按“应当是与已审计财务报表一同公布或者以某种方式建立关联的信息”这一标准，应当也不属于其他信息。但感觉这一类年度工作报告不作为其他信息是不是并不恰当？

回答人：chenyiwei
这是两个不同体系的报告，且CPA在审计中不一定能获得。我意见还是要对其他信息的范围加以限制，否则无限扩大CPA责任是不可取的。应当限于与已审计财务报表一同公布或者以某种方式建立关联且审计报告预期使用者能够获取的信息。

提问人：zengfengxia 时间：2017-12-26 16:10:36
谢谢陈版！ 国企年度工作报告中需披露“2．‚会计信息质量‛：评价企业会计信息是否能够真实、客观地反映企业财务状况和经营成果，如存在企业会计信息失真问题及影响会计信息质量的事项，说明具体情况。 ‚会计师事务所审计质量‛：简要说明会计师事务所年审情况，以及企业内审部门对无法实施会计师事务所审计的涉密、境外等子企业实施审计情况，并评价审计工作质量，对于审计中存在舞弊行为或重大错漏情况的事务所，说明具体情况。” 这一段是不是表明年度工作报告中财务数据与审计之间存在关联？

回答人：chenyiwei
这是和审计工作有关，不是和已审报表有关。我的想法还是尽量不要扩大其他信息范围。